【裁判字號】    99,交聲,807
【裁判日期】    990531
【裁判案由】    聲明異議
【裁判全文】
臺灣高雄地方法院交通事件裁定         99年度交聲字第807號
原處分機關  交通部公路總局高雄區監理所旗山監理站
異  議  人
即受處分人  甲○○
上列異議人即受處分人因違反道路交通管理處罰條例案件，對於
原處分機關民國99年3 月8 日所為之處分（原處分案號：旗監違
字第裁85-N00000000號），聲明異議，本院裁定如下：
    主  文
異議駁回。
    理  由
一、原處分意旨略以：異議人即受處分人甲○○，於民國99年3
    月5 日夜間某時飲用酒類後，駕駛車牌號碼0307-NZ 號自用
    小客車，於同日22時15分許行經高雄縣燕巢鄉○○路與鳳澄
    路交岔口處，經警攔查並對異議人施以酒精測試器測得呼氣
    酒精濃度為每公升0.29毫克，以異議人違反道路交通管理處
    罰條例第35條第1 項第1款 之規定依法舉發，嗣經原處分機
    關以原處分裁處罰鍰新臺幣（下同）1 萬9500元，吊扣駕駛
    執照12個月，施以道路交通安全講習等語。
二、異議意旨略以：異議人經酒精測試器測得呼氣酒精濃度為每
    公升0.29毫克，相對於違規標準每公升0.25毫克而言，僅高
    出0.04毫克，而該酒精測試器應有0.03至0.05毫克之誤差，
    爰依法聲明異議，請求撤銷原處分等語。
三、按「汽車駕駛人飲用酒類或其他類似物後其吐氣所含酒精濃
    度超過每公升0.25毫克或血液中酒精濃度超過百分之0.05以
    上者，不得駕車」、「汽車駕駛人，駕駛汽車經測試檢定有
    酒精濃度超過規定標準情形者，處新臺幣15,000元以上60,0
    00元以下罰鍰，並當場移置保管該汽車及吊扣其駕駛執照1
    年；因而肇事致人受傷者，並吊扣其駕駛執照2 年；致人重
    傷或死亡者，吊銷其駕駛執照，並不得再考領。」道路交通
    安全規則第114 條第2 款、道路交通管理處罰條例第35 條
    第1 項第1 款分別定有明文。經查：
  (一)異議人於99年3 月5 日夜間參加餐會時飲用啤酒後，駕駛車
    牌號碼0307-NZ 號自用小客車，於同日22時15分許行經高雄
    縣燕巢鄉○○路與鳳澄路交岔口處，經警攔查並對異議人施
    以酒精測試器測得呼氣酒精濃度為每公升0.29毫克等情，有
    高雄縣政府警察局高警交字第N00000000 號舉發違反道路交
    通管理事件通知單、酒精濃度檢測單、原處分機關99年3 月
    8 日旗監違字第裁85-N00000000號裁決書在卷足憑，並為異
    議人於聲明異議狀中所不爭，此部分事實應堪認定。
  (二)又本件舉發員警於上揭時、地對異議人檢測時所使用之呼氣
    酒精測試器（器號：065939D ），甫於98年6 月25日由經濟
    部標準檢驗局檢定合格（檢定有效期間為1 年），使用於本
    件檢測時仍在檢定合格有效期限內，且該測試器先後於99年
    1 月13日、同年1 月30日、同年2 月14日、同年2 月27日經
    值班警員定期保養檢查，檢查狀況均屬良好等情，有經濟部
    標準檢驗局檢定呼氣酒精測試器檢定合格證書1 紙及高雄縣
    政府警察局岡山分局裝備保養檢查工作單4 紙在卷可稽。是
    本件員警舉發時所使用之呼氣酒精測試器，由經濟部標準檢
    驗局定期檢定合格，檢測時仍在核定合格有效期限內，且經
    使用之警察機關定期保養檢查，堪認其檢測機能應屬正常，
    而無高達0.03至0.05毫克之誤差。異議人辯稱本件酒精測試
    器之檢測結果應有0.03至0.05毫克之誤差云云，應非可採。
  (三)綜上，異議人確有如舉發違反道路交通管理事件通知單所載
    之違規事實，應可認定。故原處分機關據以援引上開規定，
    裁處如上開裁決書處罰主文所示之內容，並無不當，本件異
    議為無理由，應予駁回。
四、據上論斷，應依道路交通案件處理辦法第19條，裁定如主文
    。
中    華    民    國    99    年    5     月    31    日
                  交通法庭  法  官  楊國煜
如不服本裁定應於送達後5日內向本院提出抗告狀。
以上正本證明與原本無異。
中    華    民    國    99    年    5     月    31    日
                            書記官  王芷鈴

司法院資訊處製作；財團法人民間司法改革基金會備份。
